臺灣士林地方法院交通事件裁定　　　　95年度交聲字第1196號
原處分機關　臺北市交通事件裁決所
異　議　人
即受處分人　甲○○
上列受處分人因違反道路交通管理處罰條例案件，對於臺北市交
通事件裁決所95年12月11日所為處分（原處分案號：北市裁二字
第裁22-AC0000000號），聲明異議，本院裁定如下：
    主  文
異議駁回。
    理  由
一、按禁止臨時停車線為紅色實線，用以指示禁止臨時停車路段
    ，道路交通標誌標線號誌設置規則第169 條第1 項、第2 項
    定有明文。又設有禁止臨時停車標線處所不得停車，道路交
    通安全規則第112 條第1 項第1 款亦明定之。再汽車駕駛人
    在禁止臨時停車處所停車者，處新臺幣（下同）600元以上1
    200 元以下罰鍰，道路交通管理處罰條例第56條第1 項第1
    款明文規定。而逕行舉發違反道路交通管理事件，經汽車所
    有人依通知單之應到案日期前到案，並告知違規駕駛人姓名
    、身分證統一編號及住址者，處罰機關應即另行通知違規駕
    駛人到案依法處理；逾應到案日期，處罰機關應依道路交通
    管理處罰條例第85條第3 項規定處罰該汽車所有人，違反道
    路交通管理事件統一裁罰基準及處理細則第24條亦定有明文
    。
二、本件受處分人即異議人甲○○所有車號CHR-908 號重型機車
    ，於民國95年10月23日下午4 時，停車於臺北市○○路740
    巷9 弄24號前劃設有禁止臨時停車紅色實線之路段上，為臺
    北市政府警察局士林分局警員拍照取證，並以受處分人所有
    之車輛有違反道路交通管理處罰條例第56條第1 項第1 款「
    在禁止臨時停車處所停車者」之行為逕行掣單舉發，經將舉
    發單送達受處分人後，受處分人於舉發通知單上所載應到案
    日期前向原處分機關提出申訴，嗣原處分機關請舉發單位調
    查結果，仍認受處分人有上開違規行為，原處分機關乃依上
    揭道路交通管理處罰條例第56條第1 項第1 款及違反道路交
    通管理事件統一裁罰基準表之規定，裁處受處分人罰鍰600
    元。
三、聲明異議意旨略以：異議人之機車是停放在台北市○○區○
    ○路740 巷9 弄內，此巷弄畫有紅線，但異議人是停在紅線
    內住家之屋簷下，異議人並曾詢問過員警可否在紅線內停車
    ，員警告知只要不超越紅線外即可，又同樣停放在9 弄6 號
    及22號前之汽車未被告發，故異議人應無違反道路交通管理
    處罰條例第56條第1 項第1 款之規定，是原處分應予撤銷等
    語。
四、經查：
(一)本件受處分人所有之車號CHR-908 號重型機車有於上開時間
    停放在台北市○○路740 巷9 弄24號禁止臨時停車紅線旁之
    事實，有採證照片1 幀附卷可稽，且為受處分人所不否認，
    此部分之事實已可堪認定。
(二)按道路交通管理處罰條例第3 條第1 款規定，道路：指公路
    、街道、巷衖、廣場、騎樓、走廊或其他供公眾通行之地方
    ；且依道路交通標誌標線號誌設置規則第169 條規定意旨，
    於劃設有禁止停車線之內、外側道路範圍內均不得停車，且
    受處分人上述機車停放路段確係道路無誤，此有臺北市政府
    警察局士林分局95年11月29日北市警士分交字第0953458170
    0 號所為之函釋可資參照，另該處畫有兩條紅實線，經本院
    發函台北市交通管制工程處查詢結果，該地點之紅線，系該
    工程處所劃設，惟以熱拌塑膠材質重劃該址紅線時，未一併
    將原以油漆劃設之舊有紅線塗除，致產生兩條紅線並存情形
    ，另該工程處已於95年11月13日將舊有油漆紅線塗除，現已
    無兩條紅線並存情形，此有臺北市交通管制工程處96年2 月
    15日北市交工程字第09631114400 號函1 份附卷可稽，足見
    上開路段道路所劃設之紅色實線標線，並非私人所劃設，從
    而依卷附採證照片所示受處分人所有之重型機車於上開時間
    確有在劃設紅色實線之禁止臨時停車標線之路段內側停車，
    且停放於騎樓之事實，至為明確，堪予認定。
(三)至異議人另以案發當時尚有其他車輛違規停放，員警並未加
    以取締云云為辯，然按有相同之違規事件而未受相同之取締
    ，故涉及主管機關行使行政裁量權適法與否之問題，然該因
    違規而遭取締之行為人，尚不得主張「不法之平等」，是異
    議人上開所辯，縱令屬實，亦不得據為本件主張阻卻違規之
    正當事由，異議人上開所辯，尚不足採。
五、從而原處分機關依道路交通管理處罰條例第56條第1 項第1
    款裁處受處分人罰鍰600 元，核無違誤，本件受處分人之異
    議為無理由，自應將其異議駁回。
據上論斷，應依道路交通案件處理辦法第19條，裁定如主文。
中　　華　　民　　國　　96　　年　　2 　　月　　27　　日
　　　　　　　　交通法庭法　官　汪梅芬
以上正本證明與原本無異。
如不服本裁定應於送達後5 日內向本院提出抗告狀
                        書記官  張馨尹
中　　華　　民　　國　　96　　年　　2 　　月　　27　　日
